臺灣高雄地方法院刑事判決　　　　　　 94年度簡上字第166號
　　上　訴　人
　　即　被　告　乙○○即邱育.
上列上訴人因違反著作權法案件，不服本院高雄簡易庭民國94年
2月16日第一審判決（原審案號：94年度簡字第695號，聲請案號
：93年度偵字第23420 號），提起上訴，本院管轄第二審之合議
庭判決如下：
    主      文
上訴駁回。
乙○○緩刑貳年。
    事實及理由
一、本案經本院審理結果，認第一審判決認事用法及量刑均無不
    當，應予維持，並引用第一審判決書記載之事實、證據及理
    由（如附件）。
二、上訴人上訴意旨，認其係因灌錄歌曲之男子自稱是金岡有聲
    出版有限公司之業務人員，且提供版權證明文件為憑，其方
    同意灌錄歌曲，且其營業地點地處鄉村民宅，外人難尋，也
    讓人懷疑是否為業者玩兩面手法，上訴人是無辜的消費者、
    受害人，而認原審判決不當，應予撤銷改判云云。惟查：
（一）本件上訴人即被告所經營之筑園休閒坊位於高雄縣美濃鎮
      下竹圍二十九之一號之鄉下偏遠地區，且經本件查獲警員
      甲○○證述：「本件是聲請搜索票去搜，線報是我們的小
      隊長，因為他路不熟，而我是美濃的當地人，所以小隊長
      叫我帶路，那天我也是找一陣子才找到路，那是在很隱密
      的巷子裡」等語（參本院卷第61頁），是被告之前揭營業
      場所確係如其所言外人難尋，是為何金岡公司灌錄歌曲人
      員與金通公司蒐證違反著作權人員均能如此巧合覓得該處
      ，確有起人疑竇之處，惟經本院傳喚本件查獲警員甲○○
      、丙○○，金通公司負責人董雅芬，金通公司負責蒐證違
      反著作權職員戊○○及其幫忙蒐證之朋友己○○到庭作證
      ，尚不足以發現金岡公司與金通公司之間有何關聯性，而
      被告亦無法提供資料以供本院查證金通公司之違反著作權
      蒐證人員是否有先至其營業場所灌錄未經授權歌曲後，再
      通報警察搜索查獲之情事，僅空言指稱是業者玩弄兩面手
      法，尚不足以為其有利之認定。
（二）又被告就其所稱至其店內灌錄歌曲之該男子，均無法提供
      任何相關姓名、年籍資料等以供本院查證，且其於本院亦
      自承：伊沒有該男子之名片，也沒有查看該男子的證件，
      只知該男子自稱姓黃，亦未打金岡公司歌曲目錄上的電話
      求證等語，按關於著作權之保護政府已時為政策宣導，新
      聞媒體亦多有智慧財產權保護團體協助警方查緝犯罪之相
      關報導，故保護智慧財產權為人民可周知之社會訊息，被
      告既以系爭點唱機提供點唱服務並獲取對價，對於音樂著
      作之保護尤不得諉為不知，其貿然接受一陌生不詳姓名男
      子灌錄涉及著作權保護之歌曲，未要求查看該男子之名片
      或任何證件，未留下該男子之任何聯絡方法，亦未向該男
      子自稱所屬之金岡公司作相關求證，被告上開行徑，與一
      般社會常情正當合法之交易模式實大相逕庭，是被告上開
      所辯與經驗法則、論理法則背離，不足採信。綜上，上訴
      人有前揭共同意圖營利而以重製之方法侵害他人之著作財
      產權之犯行洵堪認定。因認原審適用修正前著作權法第91
      條第1 項、修正後第92條第1 項、修正前第98條第1 項，
      刑法第2 條第1 項但書、第11條、第28條、第55條、第41
      條第1 項前段，罰金罰鍰提高標準條例第2 條，逕以簡易
      判決處有期徒刑6 月，如易科罰金，以三百元折算一日，
      認事用法，核無不合，量刑亦屬妥適，上訴人之上訴為無
      理由，應予駁回。
三、末查，上訴人即被告乙○○前未曾受有期徒刑以上刑之宣告
    ，有臺灣高等法院被告全國前案紀錄表及臺灣高雄地方法院
    檢察署刑案資料查註紀錄表各乙份附卷可憑，素行尚佳，其
    因一時失慮，偶罹刑典，經此刑之宣告後，應知警惕而無再
    犯之虞，且其夫有違反家庭暴力防治法前科紀錄，甫於94年
    年3 月19日出監，而其家中尚有在學子女需其照料，有被告
    提出之出監證明書、戶口名簿、學生證等附卷可佐，本院因
    認暫不執行其刑為當，予以宣告緩刑二年，用啟自新。
據上論斷，應依刑事訴訟法第455 之1 第3 項、第368 條、第
373條 ，刑法第74條第1款，判決如主文。
本案經檢察官丁○○到庭執行職務。
中　　華　　民　　國　　94　　年　　5 　　月　　31　　日
                  刑事第八庭  審判長法　官　　陳樹村
                                    法  官    吳俊龍
                                    法  官    林意芳
以上正本證明與原本無異。
不得上訴。
中　　華　　民　　國　　94　　年　　5 　　月　　31　　日
　　　　　　　　　　　　　　　　　　書記官    曾秀鳳
